【裁判字號】    89,上易,1219
【裁判日期】    890607
【裁判案由】    傷害
【裁判全文】
臺灣高等法院臺中分院刑事判決          民國八十九年度上易字第一二一九號
    上  訴  人
    即  被  告  丙○○
右上訴人因傷害案件，不服台灣彰化地方法院中華民國八十九年四月十一日第一審判
決（民國八十九年度易字第一三五號，起訴案號：台灣彰化地方法院檢察署民國八十
八年度偵字第八一四一三號），提起上訴，本院判決如左：
    主      文
上訴駁回。
    事      實
一、丙○○前於民國（下同）七十九年間，犯彈藥罪、刀械罪，經臺灣臺中地方法院
    按序判處有期徒刑減為七月、二月，定應執行有期徒刑八月，於八十年四月二十
    六日，羈押折抵刑期期滿（已逾五年，不構成累犯），又因違反麻醉藥品管理條
    例、槍砲彈藥刀械管制條例二罪，分別經本院於八十一年間判處有期徒刑六月、
    一年六月，並裁定應執行有期徒刑一年十月確定；又因二次違反麻醉藥品管理條
    例罪、二次違反槍砲彈藥刀械管制條例罪及肅清煙毒條例罪，分別經原審及本院
    判處有期徒刑六月、七月、二年、一年一月及三年四月，並經本院於八十四年間
    裁定應執行有期徒刑六年十月確定，先於八十一年十二月三日入監執行有期徒刑
    一年十月部分，並接續執行有期徒刑六年十月部分，於八十五年三月十二日假釋
    出獄（現因八十八年八月十二日撤銷假釋在監執行中），仍不知悔改，於八十八
    年七月二十日凌晨一時許，與蔡政龍載運垃圾至彰化縣鹿港鎮街尾里果菜市場垃
    圾車棄置時，因誤以為乙○○係該市場之管理員，且認其口氣不好，即基於普通
    傷害之犯意，出手毆打乙○○，雖經蔡政龍阻止拉回車內，仍又乘隙衝下車毆打
    ，先後接續毆打乙○○五次，致乙○○下顎及左下耳挫傷水腫並瘀青、背部挫傷
    。
二、案經被害人乙○○訴由彰化縣警察局鹿港分局報請臺灣彰化地方法院檢察署檢察
    官偵查起訴。
    理      由
一、右揭事實，迭據上訴人即被告丙○○（以下稱被告）於原審法院偵審中及本院審
    理中坦承不諱，核與告訴人乙○○於警訊及原審法院偵審中指訴及證人蔡政龍於
    警訊證述情節相符，又告訴人所受右揭傷害並經醫師驗明填有診斷證明書一紙在
    卷可稽，事罪明證，被告犯行堪以認定。
二、核被告所為，係犯刑法第二百七十七條第一項之普通傷害罪。被告同時同地先後
    五次毆打告訴人一人，係出於單一普通傷害犯意接續為之，為接續犯，成立一個
    單純普通傷害罪。原審法院審酌被告有前科紀錄素行不佳，因細故毆打告訴人，
    其犯罪之手段、告訴人所受傷害程度及被告犯罪後尚未賠償告訴人成立民事和解
    等一切情狀，適用刑事訴訟法第二百九十九條第一項前段，刑法第二百七十七條
    第一項，第四十一條，罰金罰鍰提高標準條例第一條前段，第二條之規定，判決
    被告傷害人之身體罪，量處有期徒刑月，並諭知如易科罰金，以佰元折算壹
    日。認事用法，均無不合，量刑亦屬適當。被告上訴意旨略稱：渠原想與告訴人
    和解，因另案在監，無法商量成立和解，請從輕量刑等語，經核為無理由，應予
    駁回。
三、據上論斷，應依刑事訴訟法第三百六十八條，判決如主文。
本案經檢察官甲○○到庭執行職務。
中      華      民      國    八十九     年      六       月     七     日
                                  臺灣高等法院臺中分院刑事第三庭
                                        審判長法  官  方  艤  駐
                法  官  劉  連  星
                                              法  官  廖  柏  基
右正本證明與原本無異。
不得上訴。
                                              書記官  陳  曉  青
中      華      民      國    八十九     年      六       月     八     日
附錄本案論罪科刑法條：
刑法第二百七十七條第一項：
傷害人之身體或健康者，處三年以下有期徒刑，拘役或一千元以下罰金。
                                                                        Ｆ


司法院資訊處製作；財團法人民間司法改革基金會備份。
